【裁判字號】    95,台上,1821
【裁判日期】    950413
【裁判案由】    常業竊盜
【裁判全文】
最高法院刑事判決            九十五年度台上字第一八二一號
    上  訴  人  甲○○
                        雪山莊.
上列上訴人因常業竊盜案件，不服台灣高等法院台中分院中華民
國九十五年一月二十五日第二審判決（九十四年度上易字第一五
七七號，起訴案號：台灣台中地方法院檢察署九十四年度偵字第
一五四九五號），提起上訴，本院判決如下：
    主  文
上訴駁回。
    理  由
按刑事訴訟法第三百七十七條規定，上訴於第三審法院，非以判
決違背法令為理由，不得為之。是提起第三審上訴，應以原判決
違背法令為理由，係屬法定要件。如果上訴理由狀並未依據卷內
訴訟資料，具體指摘原判決不適用何種法則或如何適用不當，或
所指摘原判決違法情事，顯與法律規定得為第三審上訴理由之違
法情形，不相適合時，均應認其上訴為違背法律上之程式，予以
駁回。次按刑事訴訟法第三百七十九條第七款所定判決當然違背
法令之情形，係指依同法第三十一條第一項應用辯護人，或其他
已指定辯護人之案件，未經辯護人到庭辯護而逕行審判者而言。
高等法院管轄第一審案件，固屬刑事訴訟法第三十一條第一項所
定應用辯護人之強制辯護案件，然依同法第四條但書規定，唯有
犯內亂罪、外患罪及妨害國交罪，其第一審管轄權始屬於高等法
院。本件原審依據上訴人甲○○之自白，證人即被害人劉興鎊、
曾陳秀戀、張雪美、連英嬌、管勁鈜、張文錦、李松昌（原判決
誤繕為李昌松）、丙○○、乙○○、徐正識、劉阿罅、詹明通之
證詞，及卷附贓物認領保管單、照片、現場圖等證據資料，為綜
合之判斷，認定上訴人係基於意圖為自己不法所有之常業竊盜犯
意，自民國九十四年四月初起至同年九月二十五日止，有原判決
所載之竊盜犯行，並恃以維生等情，因而撤銷第一審之判決，改
判論處上訴人刑法第三百二十二條常業竊盜（累犯）罪刑，已詳
敘其調查證據之結果及證據取捨並認定事實之理由。所為論斷，
均有卷存證據資料可資覆按，並無採證或認定事實違背經驗法則
或論理法則，或有理由矛盾、理由不備或其他違背法令之情形。
而依上開說明，常業竊盜罪並非高等法院管轄第一審之案件，上
訴意旨以本件係由高等法院管轄第一審之案件，屬強制辯護案件
，原審未指定辯護人為上訴人辯護即行審判，其判決當然違背法
令云云，自屬誤會。從而，上訴意旨顯非依據卷內訴訟資料指摘
原判決有何具體違背法令之情形，核與法律規定得為第三審上訴
理由之違法情形，不相適合。上訴人之上訴違背法律上之程式，
應予以駁回。
據上論結，應依刑事訴訟法第三百九十五條前段，判決如主文。
中    華    民    國  九十五  年    四    月   十三   日
                      最高法院刑事第九庭
                          審判長法官  陳  正  庸
                                法官  賴  忠  星
                                法官  王  居  財
                                法官  林  開  任
                                法官  林  立  華
      本件正本證明與原本無異
                                      書  記  官
中    華    民    國  九十五  年    四    月   十七   日
                                                      V


司法院資訊處製作；財團法人民間司法改革基金會備份。
